

julien.paulus@neuf.fr

06 76 73 62 16

☆ Colmar (68000)

## **Projets Web**

#### **Portfolio**

• Lien

#### Réseaux sociaux

in @paulus--julien

@JulienPAU

## **Hard Skills**

Javascript / Express.js Node.js / PostgreSQL NextJS / Typescript HTML5 / CSS3

### **Soft Skills**

Résolution de problèmes Esprit d'équipe Adaptabilité Autonomie Curiosité

# **Informatique**

Projets personnels

Serveur nas : Truenas Domotique : Home Assistant Borne d'arcade : Recalbox

# Anglais

Langues

B2

## Centres d'intérêt

L'horlogerie / Tennis Photos / Jeux vidéos

# **Julien PAULUS**



# Développeur Web Full Stack Javascript / NextJS

Développeur Web Full Stack passionné, spécialisé en JavaScript et NextJS, avec un fort penchant pour l'optimisation et l'amélioration de l'expérience utilisateur. En reconversion après plus de dix ans dans le commerce, je combine rigueur et créativité pour résoudre les défis complexes du développement web

# **Expériences**

# Développeur web en alternance

De septembre 2024 à novembre 2024 Boop 68000, Colmar

- Utilisation de NextJs en front-end et back-end
- Récupération et manipulation de données
- Gestion et correction d'erreurs
- Sensibilisation sur l'UI, l'UX et l'accessibilité

# Responsable Horlogerie

De novembre 2017 à décembre 2023 Montres and Co Colmar

- Gestion d'équipe, organisation du magasin et amélioration continue de la qualité de service
- Développement d'une expérience client digitale et en magasin
- Formation de l'équipe aux techniques de vente, merchandising, SAV
- Résultats : Amélioration de la note Google de 2 à 4.4
- Meilleure boutique horlogère du Grand-Est depuis 2020

# Vendeur polyvalent - Gestion de caisse

De mars 2012 à octobre 2017 Cash Concept Colmar Rattaché au gérant et à son associé, au sein d'une équipe de 7 personnes, en charge de plusieurs rayons et de la gestion du pôle caisse.

## Diplômes et Formations

## Apprenant

Depuis mars 2024 O'Clock Colmar-Paris

Labellisée Grande école du numérique - Formation en Téléprésentiel Titre professionnel de niveau V « Développeur web et web mobile »

## Certification Tissot / Seiko / Ice Watch ...

De novembre 2017 à décembre 2024 Tissot Academy Colmar Formation en continue par les marques horlogères avec lesquels j'ai travaillé ainsi que de la veille d'informations.

## Baccalauréat professionnel commerce

De 2003 à 2005 Lycée Martin Schongauer Colmar Obtention du diplôme avec mention assez bien.

# Compétences

## Savoir-faire

- Solides bases en développement web, tant côté frontend que backend avec JavaScript, Node.js et NextJs.
- Mon expérience commerciale m'a appris l'importance du travail en équipe et du partage des connaissances. J'analyse et résous les problèmes techniques de façon méthodique et structurée.
- Je suis autonome et motivé dans l'apprentissage des nouvelles technologies web et cherche constamment à m'améliorer.

# Lettre de recommandation pour Julien Paulus

À qui de droit,

J'ai eu le plaisir d'accueillir Julien Paulus en tant que stagiaire développeur back-end au sein de notre équipe. Dès le début de son stage, Julien s'est distingué par sa rigueur, sa curiosité et sa capacité à s'adapter rapidement aux outils et aux projets qui lui ont été confiés.

Julien a notamment joué un rôle clé dans le développement d'un dashboard complexe, un projet demandant une gestion rigoureuse des données et une forte compréhension des interactions entre les différents composants. Il a également proposé des pistes d'amélioration pertinentes pour optimiser le fonctionnement du site à long terme.

Ce qui fait de Julien un excellent collaborateur est sa fiabilité et son autonomie. Il a su assimiler rapidement des technologies modernes comme Next.js, TypeScript et Prisma, produisant un code propre et structuré.

De plus, il est force de proposition et fait preuve d'une vraie volonté d'avancer, ce qui en fait un élément moteur pour toute équipe.

Je recommande vivement Julien pour tout poste de développeur, en particulier dans des environnements techniques modernes. Son sérieux, son professionnalisme et ses compétences en font un atout précieux pour n'importe quelle entreprise.

26/11/12024

Cordialement,

Pierrick Merli

Adresse:

29 bis avenue Washington 38100 Grenoble

Numéro de téléphone :

06 35 14 78 59

Société:

919 670 281